# 请教陈版调整年初未分配利润的问题

提问人：xiaolingzi777 时间：2016-02-19 23:28:06
请教陈版，假如A公司 2014 年度分配股利 1000 万元，后 2015 年因为某种原因股东会决议重新修改利润分配 800 万元， 2014 年度税务报表已经申报，A公司在 2015 年度调整年初未分配利润，未更正 2014 年度报表，事务所在做 2015 年度审计时，是否可以直接将此笔调整至 2014 年度，如果直接做到 2014 年度的话，与原始报表差异如何解释（假如A拟上市）？是否让A公司重新出具 800 万的利润分配的股东会决议？

回答人：chenyiwei
从你说的情况看， 2015 年股东会决议将利润分配金额调整为 800 万元，应在 2015 年度做账务处理：借：应付股利，贷：利润分配——应付普通股股利 200 万元。 2014 年度按照当时有效的股东大会决议作出利润分配的会计处理并不构成前期差错，因此不能追溯前期报表。 另外还应注意相关的决策程序问题。该项调整利润分配金额的事项，除了股东大会决议以外，还应获得每一个股东的认可（声明），否则意味着债务人仅仅依据其单方面的决定即可否定债权人拥有的债务求偿权，法律上可能存在瑕疵，具体问题建议咨询律师。

提问人：xiaolingzi777 时间：2016-02-20 15:41:07
陈版，如果当时公司在进行 2014 年利润分配的决议也是在 15 年 1 月份做出来的，但是公司却在 2014 年度做了，那我是不是应该在做14 年度审计时把这笔 1000 万的冲回，然后在 2015 年度重新进行 600 万的利润分配。

回答人：chenyiwei
是的，应付股利的确认日应为相应的利润分配方案通过股东大会决议的日期。